臺灣臺中地方法院刑事判決　　　　　　　　　　　　九十年度訴字第二六三三號
　　公　訴　人　臺灣臺中地方法院檢察署檢察官
　　被　　　告　亥○○
　　　　　　　　午○○
右被告等因搶奪等案件，經檢察官提起公訴（九十年度偵字第一六五七九、一八七二
八號）及移送併辦（九十年度偵字第一二四六八、一九九三五號），本院判決如左：
    主  文
午○○、亥○○共同連續意圖為自己不法之所有，而搶奪他人之動產，均處有期徒刑
參年貳月；扣案之Ｔ型起子壹支及如附表肆所示偽造之「戌○○」署押柒枚，均沒收
。
    事  實
一、午○○前曾因違反懲治盜匪條例案件，經本院於民國（以下同）八十四年五月二
    十九日以八十四年訴字第五六九號判處有期徒刑七年一月確定，於八十七年九月
    三日假釋出獄，期間付保護管束（自八十七年九月四日起至九十年十二月三十日
    止，本件係在假釋中所犯，尚不構成累犯）。
（一）午○○與寅○○、庚○○二名成年男子（寅○○部分另案由本院九十年度訴字
      第三六五一號審理中，庚○○部分業經檢察官併他案審理中），於如附表一編
      號二號所列之時地，見酉○○所有之車牌號碼ＮＩ－四四七八號自小客車停於
      路邊，遂共同基於意圖為自己不法所有之概括犯意連絡，結夥三人，共謀由午
      ○○、庚○○留在車內把風，寅○○下車用前揭Ｔ型起子竊取酉○○所有之上
      揭ＮＩ－四四七八號自小客車一輛得手（內有玉墜子一個，約值新台幣（下同
      ）二萬元、人民幣九百三十七元、美金四百元），於搜括該車財物後，即將該
      車棄置於附近之工業路三十八號停車場，嗣於九十年七月十三日凌晨一時十五
      分許，因寅○○駕駛之車輪胎途中爆裂，停在臺中市西屯區○○○路○段大同
      公司大門前修理，為巡邏員警當場查獲，並扣得寅○○所有供犯罪所用之Ｔ型
      起子一支。
（二）亥○○基於意圖為自己不法所有之概括犯意，於如附表一編號一號所列之時、
      地，徒手打開戌○○停放於一樓旁之機車置物箱，竊取戌○○所有之重型機車
      駕駛執照一枚得手，嗣因亥○○持該駕照至冠軍及福星通訊行冒「戌○○」之
      名販賣行動電話予不知情之乙○○及黃怡珍，而為警循線查獲。
（三）午○○與亥○○共同基於意圖為自己不法所有之概括犯意聯絡，先自九十年八
      月四日十七時許至九十年九月六日零時許止，於如附表一編號三至六號所示之
      時、地，由午○○把風，亥○○持自備鑰匙共同竊取被害人未○○、丑○○、
      壬○○、辰○○等四人所有之如附表一編號三至六號所示之重機車四部得手，
      並利用該四部機車作為後續搶奪用之交通工具。渠二人再自九十年八月四日十
      八時五十分許起至同年九月九日二十三時四十五分許止，於如附表二所列之時
      、地，共同騎乘前揭竊得而來之重型機車（詳細情形為騎乘如附表一編號三號
      所示之機車，搶奪如附表二編號一、二號己○○、卯○○之財物；騎乘如附表
      一編號四號之機車，搶奪如附表二編號三至八號申○○、辛○○、巳○○、丁○○、戊○○、子○○之財物；騎乘如附表一編號五號之機車搶奪如附表二編
      號九號張鳳婷之財物；騎乘如附表一編號六號之機車搶奪如附表二編號十號甲○○之財物），均以頭戴安全帽掩人耳目之方式，大部分由午○○騎機車附載
      亥○○，趁如附表二所示之被害人等騎乘機車或腳踏車不備之際，由二人分別
      下手搶奪被害人等置於機車或腳踏車腳踏板上或菜藍內之皮包等財物（詳如附
      表二所示），得手後除現金由二人朋分花用完畢外，所搶得之行動電話，則推
      由亥○○出面，分別以新台幣（以下同）四百元至三千五百元不等之價格售予
      不知情之「冠軍大哥大配件廣場」負責人乙○○及「福星通訊行」之員工黃怡
      珍（如附表四編號三至七號），亥○○並在乙○○及黃怡珍所提供之讓渡書上
      偽簽戌○○之署押共五枚，而持之向乙○○、黃怡珍主張係戌○○所出售，而
      足生損害於戌○○及乙○○、黃怡珍，其餘之財物如金融卡、信用卡等（詳如
      附表二所示）則均加以丟棄。
（四）又亥○○明知真實姓名年籍不詳綽號「阿國」及「阿賓」之成年男子所持有之
      丙○○、癸○○所有之如附表四編號一、二號之摩托羅拉、諾基亞等行動電話
      為竊取而來之贓物，竟仍受「阿國」及「阿賓」之委託而加以收受代為販賣，
      於九十年七月二十一、二十八日持前揭竊得之戌○○駕駛執照，假冒「戌○○
      」之名義，分別以六百五十元左右不等之價格售予不知情之「冠軍大哥大配件
      廣場」負責人乙○○及「福星通訊行」之員工黃怡珍，亥○○並在乙○○及黃
      怡珍所提供之讓渡書上偽簽戌○○之署押共二枚，而持之向乙○○、黃怡珍主
      張係戌○○所出售，而足生損害於戌○○及乙○○、黃怡珍。嗣於九十年九月
      十日一時許，為警在臺中市○○路七三０號前查獲亥○○、午○○共乘前揭辰
      ○○所有之ＬＡＶ－四八一號贓車，並由魏嫌身上起獲被害人甲○○之身分證
      、汽車執照、機車駕駛執照、台灣銀行ＶＩＳＡ卡、台灣銀行ＭＡＳＴＥＲ卡
      、郵政儲金金融卡、彰化銀行金融卡、名佳美會員卡、摩托羅拉等物（業已發
      還被害人等）。
二、案經台中市警察局移送及台中縣警察局豐原分局報請臺灣臺中地方法院檢察署檢
    察官偵查起訴及移送併辦。
    理  由
一、午○○、寅○○、庚○○共同竊盜部分：
    右揭犯罪事實（一），被告午○○雖承認有於上揭時、地與寅○○、庚○○駕車
    行經該地並停車讓寅○○下車竊取酉○○所有之上揭ＮＩ－四四七八號自小客車
    一輛得手等情，惟矢口否認有何共同加重竊盜犯行，辯稱：係寅○○自己偷的，
    並沒有跟我們講，他偷到時才通知我們一起到空地去，他搜刮時，我跟庚○○一
    起在旁邊看云云。然查：被告午○○於本院九十年十一月十五日調查時已自承：
    事前寅○○跟我和庚○○說有好處，叫我們跟他一起去，我和庚○○坐在車內由
    寅○○去偷，而我及庚○○則於車內把風等語；且共犯寅○○於九十一年一月二
    十九日本院審理時供稱：（ＮＩ－四四七八號自小客車）是我跟午○○及庚○○
    一起偷的，是我提議，由他們二人在車上把風等待，是我自己下手偷的，當時他
    們二人坐在車上，離場約五十公尺、現場無障礙物，視線良好等語。且共犯庚○○於警訊中亦供稱：第三部ＮＩ－四四七八號自小客車，是寅○○於九十年七月
    十二日二十二時三十分許到我家，用竊來之ＰＥ－九○三九號自小客車載我二人
    到工業十六路十七號附近由寅○○用自備Ｔ型板手下車開啟ＮＩ－四四七八號自
    小客車，午○○轉而駕駛開去的ＰＥ－九○三九號自小客車，我始終坐在後座把
    風，該ＮＩ－四四七八號自小客車是我們共同竊得等語（見偵查卷第二十六頁反
    面、第二十七頁正面）。是共犯寅○○、庚○○二人之供述，與被害人即證人酉
    ○○於警訊時證述之情節互核相符，此外，復有扣案之Ｔ型起子一支附卷及贓物
    保管收據一紙、現場圖一紙、照片十二幀及車輛車牌失竊作業--查獲車輛認可資
    料一紙在卷可稽（見九十年偵字第一二四六八號偵查卷宗），被告午○○事後翻
    異前詞辯稱並未有共同竊盜犯行云云，顯係事後卸責之詞，並無足採，事證明確
    ，其犯行堪以認定。
二、亥○○竊盜部分：
    右揭犯罪事實（二），業據被告亥○○於本院審理時坦承不諱，核與被害人即證
    人戌○○於警訊中之指述（見九十年偵字第一六五七九號偵查卷宗第一二三頁）
    及證人即冠軍通訊行負責人乙○○、福星通訊行員工黃怡珍於本院審理時證述被
    告亥○○係持戌○○之駕駛執照至其店內販售行動電話之情節相符，復有福星通
    訊行員工黃怡珍所提供由被告亥○○持戌○○駕照販售行動電話之該駕照影印本
    在卷可稽（見九十年偵字第一六五七九號偵查卷第一二六頁），足見被告亥○○
    之自白與事實相符，事證明確，被告亥○○之犯行堪以認定。
三、午○○、亥○○共同竊盜、搶奪部分：
    右揭犯罪事實（三），業據被告午○○、亥○○分別於警、偵訊及本院審理時坦
    承不諱，而被告二人搶奪之手法均係共同騎乘前揭竊得而來之重型機車（詳細情
    形為騎乘如附表一編號三號所示之機車，搶奪如附表二編號一、二號己○○、卯
    ○○之財物；騎乘如附表一編號四號之機車，搶奪如附表二編號三至八號申○○
    、辛○○、巳○○、丁○○、戊○○、子○○之財物；騎乘如附表一編號五號之
    機車搶奪如附表二編號九號張鳳婷之財物；騎乘如附表一編號六號之機車搶奪如
    附表二編號十號甲○○之財物），且均以頭戴安全帽掩人耳目之方式，大部分由
    午○○騎機車附載亥○○，趁如附表二所示之被害人等騎乘機車或腳踏車不備之
    際，由二人分別下手搶奪被害人等置於機車或腳踏車腳踏板上或菜藍內之皮包等
    財物，核與被害人未○○、丑○○、壬○○、辰○○、己○○、卯○○、申○○
    、辛○○、巳○○、丁○○、戊○○、子○○、張鳳婷、甲○○於警訊時指述遭
    竊及遭搶之情節相符，並與證人乙○○、黃怡珍在警訊中之證述，及證人乙○○
    於本院審理時之證述情節相符；此外，復有復有贓物認領保管收據四紙及車輛車
    牌失竊資料個別查詢報表四紙附卷可稽，足見被告二人之自白與事實相符，事證
    明確，被告二人犯行堪以認定。
四、亥○○收受贓物、偽造文書部分：
    右揭犯罪事實（四），訊據被告亥○○雖承認有受「阿國」及「阿賓」之委託而
    持如附表四編號一、二號之丙○○、癸○○所有之摩托羅拉、諾基亞行動電話，
    於九十年七月二十一、二十八日持戌○○之駕駛執照，假冒戌○○之名義，分別
    以六百五十元不等之價格售予不知情之冠軍通訊行負責人乙○○及福星通訊行之
    員工黃怡珍等情，惟矢口否認有收受贓物之犯行，辯稱：伊不知該二支行動電話
    係贓物云云。然查：該二支行動電話分別係癸○○、丙○○於九十年七月六日十
    八時許在臺中縣豐原市○○○路一○一號三樓內、九十年七月中旬某日十八時許
    在臺中縣豐原市○○路一七三巷五號二樓內所遭竊，自屬贓物無訛，而被告亥○○僅辯稱係受「阿國」及「阿賓」之委託而代為販售，卻無法提出彼二人之真實
    姓名年籍以供查證，且依常情，若該二支行動電話確屬「阿國」及「阿賓」所有
    ，被告亥○○受其委託販售，自可要求「阿國」及「阿賓」出具代為販售之委託
    書以明責任，豈有反由被告亥○○持竊得之戌○○駕照，假冒戌○○之名義代為
    販售之理，是被告亥○○應於收受之時即已有收受贓物之認識，其所辯顯與常情
    不符，並無足採，本件事證明確，被告亥○○犯行已堪認定。
五、核被告午○○所為：如附表一編號二號所示係犯刑法第三百二十一條第一項第三
    、四款之結夥三人、攜帶兇器加重竊盜罪、如附表一編號三至六號所示係犯刑法
    第三百二十條第一項之竊盜罪、如附表二所示係犯刑法第三百二十五條第一項之
    搶奪罪及刑法第二百十六條、第二百十條之行使偽造私文書罪；被告亥○○所為
    ：如附表一編號一號所示係犯刑法第三百二十條第一項之竊盜罪、如附表一編號
    三至六號所示係犯刑法三百二十條第一項之竊盜罪、如附表二所示係犯刑法第三
    百二十五條第一項之搶奪罪、刑法第二百十六條、第二百十條之行使偽造私文書
    罪、如附表四編號一、二號所示係犯刑法第三百四十九條第一項之收受贓物罪、
    第二百十六條、第二百十條之行使偽造私文書罪。被告亥○○為販售行動電話而
    偽造「戌○○」之署押於「讓渡書」上，其偽造署押之行為，為偽造文書之部分
    行為；其偽造「讓渡書」後復持以行使，偽造之低度行為應為行使之高度行為所
    吸收，均不另論罪。被告午○○所犯如附表一編號二號所示之加重竊盜犯行，與
    寅○○、庚○○二人間；被告午○○、亥○○二人間所犯如附表一編號三至六號
    及如附表二所示之竊盜、搶奪及行使偽造私文書罪，有犯意聯絡與行為分擔，各
    為共同正犯。被告午○○所犯如附表一編號二至六號之多次竊盜行為、所犯如附
    表二之多次搶奪行為及多次行使偽造私文書行為；被告亥○○所犯如附表一編號
    一號及三至六號之多次竊盜行為、所犯如附表二之多次搶奪及行使偽造私文書行
    為及其於犯罪事實（四）所犯之二次收受贓物及二次行使偽造私文書行為，時間
    緊接，犯罪方法與犯罪構成要件均相同，顯係基於概括犯意而反覆為之，為連續
    犯，均應論以一罪並依法加重其刑。被告亥○○於犯罪事實（四）所犯之連續收
    受贓物罪與連續行使偽造私文書罪二行為間，有方法結果之牽連關係，為牽連犯
    ，應依刑法第五十五條之規定，從一重之連續行使偽造私文書罪處斷。被告午○○、亥○○均自承係計劃利用竊得之機車供作搶奪之用，並為銷售搶奪所得之行
    動電話故推由亥○○出面偽簽「戌○○」之署押而販售予乙○○、黃怡珍二人，
    故其二人所犯之連續竊盜、連續搶奪及連續行使偽造私文書三行為間，均有方法
    結果之牽連關係，為牽連犯，應依刑法第五十五條之規定，從一重之連續搶奪罪
    處斷。爰審酌被告午○○曾有違反懲治盜匪條例案件經本院判處有期徒刑七年一
月之素行，又結夥三人攜帶凶器共同竊盜汽車；被告亥○○另犯收受贓物及偽造
    文書罪；及被告午○○、亥○○二人均年輕力壯，不思正途自食其力，而連續共
    同竊盜多輛機車，並以之作為搶奪工具，連續以飛車行搶之方法搶奪婦女，嚴重
    危害社會治安，惡性重大，犯後對於竊盜及搶奪部分均能坦承犯行，態度良好，
    尚知所悔悟等一切情狀，分別量處如主文所示之刑。
六、公訴意旨另認被告午○○、亥○○二人有於如附表三所示之時、地，以前揭手法
    ，搶奪被害人天○○所有如附表三所示之財物云云，惟訊據被告二人堅決否認有
    該次犯行，辯稱：伊二人印象中雖有於九十年八月六日下午十九、二十時許在臺
    中縣后里鄉○○○路上方之天橋附近搶奪路人，惟被搶之人應係一位留長髮之女
    姓，其皮包內只有衣物，並未搶奪天○○財物等語。經查：被告二人對於上揭四
    次共同竊盜、十次共同搶奪之犯行，於本院審理時均坦承不諱，對於此次犯行應
    無特意隱瞞之必要，且被告二人所供稱之搶奪時點及被害人之特徵，均與公訴意
    旨所述不符，況且由前揭十次搶奪手法觀之，被告二人均係搶奪婦女置於機車或
    腳踏車腳踏板或菜藍上之皮包，其手法與公訴意旨所指係搶奪天○○置於後褲袋
    之皮包不相吻合，是被告二人此部分之辯詞應可採信，此外，並無任何証據足資
    認定被告有此次搶奪犯行，惟公訴意旨認此部分與前揭論罪科刑之搶奪罪間有連
    續犯關係，屬裁判上一罪，爰不另為無罪之諭知。
七、又按檢察官就犯罪事實一部起訴者，其效力及於全部，刑事訴訟法第二百六十七
    條定有明文；經查本件公訴人提起公訴之部分（九十年度偵字第一六五七九、一
    七八二八號），與移送併辦之部分（九十年度偵字第一二四六八、一九九三五號
    ）兩罪間有連續犯之關係，已如前述，屬裁判上一罪，本院自應就移送併辦之部
    分併予審理，附此敘明。
八、至如附表四所示偽造之「戌○○」署押七枚，應依刑法第二百十九條規定沒收之
    ；另犯罪事實（一）中扣案之Ｔ型起子一支，係屬共犯寅○○所有供犯罪所用之
    物，業據被告及共犯寅○○供述明確，爰依刑法第三十八條第一項第二款規定，
    併宣告沒收之。
據上論斷，應依刑事訴訟法第二百九十九條第一項前段，刑法第二十八條、第五十六
條、第三百二十條第一項、第三百二十一條第一項第三、四款、第三百二十五條第一
項、第二百十六條、第二百十條、第三百四十九條第一項、第五十五條、第三十八條
第一項第二款、第二百十九條，判決如主文。
中      華      民      國    九十一    年      二      月    十八    日
                                    臺灣臺中地方法院刑事第六庭
                                        審判長法  官  梁  堯  銘
                                              法  官  許  旭  聖
                                              法  官  洪  堯  讚
右正本證明與原本無異。
如不服本判決，應於判決送達後十日內向本院提出上訴狀，上訴於臺灣高等法院臺中
分院( 須附繕本 )。
                                              書記官
中      華      民      國    九十一    年      二      月    十九    日
附錄論罪科刑法條：
刑法第二百一十條 (偽造變造私文書罪)
偽造、變造私文書，足以生損害於公眾或他人者，處五年以下有期徒刑。
刑法第二百一十六條 （行使偽造變造或登載不實之文書罪）
行使第二百十條至第二百十五條之文書者，依偽造、變造文書或登載不實事項或使登
載不實事項之規定處斷。
刑法第三百二十條第一項
意圖為自己或第三人不法之所有，而竊取他人之動產者，為竊盜罪，處五年以下有期
徒刑、拘役或五百元以下罰金。
刑法第三百二十一條第一項第三、四款
犯竊盜罪而有左列情形之一者，處六月以上五年以下有期徒刑：
    三  攜帶兇器而犯之者。
    四  結夥三人以上而犯之者。
刑法第三百二十五條第一項
意圖為自己或第三人不法之所有，而搶奪他人之動產者，處六月以上五年以下有期徒
刑。
刑法第三百四十九條第一項
收受贓物者，處三年以下有期徒刑、拘役或五百元以下罰金。
